---
title: "Tips と練習問題"
author: "RClub"
date: "1/11/2019"
output: 
  bookdown::html_document2:
    df_print: paged
    number_sections: true
  bookdown::word_document2:
    reference_docx: template.docx
---

```{r setup, include=FALSE}
knitr::opts_chunk$set(echo = TRUE)
```

# Tips

* RMarkdown については <https://rmarkdown.rstudio.com/> を読む

* 仮に最終出力を MS Word で仕上げる予定であっても，レポートがおおよそ書き上がるまでは Word の出力を気にしない方がよい。

* 書いたものを逐一チェックしたいときは `xaringan::inf_mr()` を使ってプレビューする

* アカデミックなレポートを書く場合は `bookdown::html_document2`, `bookdown::word_document2` の方が使い勝手がよい。相互参照や数式番号などの機能が追加されている。

* bookdown については <https://bookdown.org/yihui/bookdown/> を読む

* チャンクのオプションについて <https://yihui.name/knitr/options/> で学ぶこと。コードを提出する必要がなければ，`echo = FALSE` をグローバルに指定すること。

* pander パッケージについて調べること。 <http://rapporter.github.io/pander/>

## 表

表番号は `knitr::kable` など表出力のための関数にオプションとして入れる。
Table \@ref(tab:iris) のように参照できる。

```{r iris}
knitr::kable(iris[1:5, ],
             caption = "iris")
```

## 図

図表番号をつけることができる。Figure \@ref(fig:pressure)

```{r pressure, echo=FALSE, fig.cap="Pressure"}
plot(pressure)
```


## 数式

数式番号なし

$$
\int_a^b f(x) dx
$$

数式番号をつけたいときには，残念ながら Wordでは
うまくいかない。数式を大量に使うような場合には Word の出力を諦めて LaTeX -> PDF を使う方がよい。
（さらに残念なことに LaTeX は B3-611 にはインストールされていない）

HTML出力であれば，\@ref(eq:binom) のように参照できる。
 
\begin{equation} 
  f\left(k\right) = \binom{n}{k} p^k\left(1-p\right)^{n-k}
  (\#eq:binom)
\end{equation} 


# 練習問題

これまでに学んだ内容を振り返りながらレポートを作成してみましょう。
内容はなんでも構いませんが，コードとコードの実行結果を含めてください。

